臺灣高雄地方法院刑事判決　　　　　　　　　　　　九十二年度易字第一三八二號
　　公　訴　人　臺灣高雄地方法院檢察署檢察官
　　被　　　告　辛○○
　　選任辯護人　王文雄律師
右列被告因竊盜等案件，經檢察官提起公訴（九十年度偵字第一三二六九號、第一五
六一七號），及移
號、第二三四二四號、第二五０四二號），嗣因被告就被起訴犯罪事實為有罪之陳述
，並聽取當事人及辯護人之意見後，由本院合議庭裁定改依簡式審判程序審理，判決
如左：
    主  文
辛○○共同連續意圖營利，供給賭博場所，處有期徒刑肆月，扣案之筆記本參本，均
沒收；又共同以犯竊盜罪為常業，處有期徒刑壹年貳月，扣案如附表一所示編號一至
十三之物，均沒收。應執行有期徒刑壹年肆月，扣案之筆記本參本及如附表一所示編
號一至十三之物，均沒收。
    事  實
一、辛○○與癸○○（已由本院另行判決）共同基於意圖營利供給賭博場所之概括犯
    意，自民國九十年五月二十七日起至同年七月十六日止，由癸○○提供其所承租
    位於高雄縣大寮鄉○○村○○路二八之四二號八樓住處，供不特定之多數人賭博
    麻將，辛○○則負責在場管理記帳，每圈由癸○○抽頭新台幣（下同）八百元，
    再與辛○○朋分，嗣於九十年七月十六日八時許，為警在上址查獲，並扣得被告
    癸○○所有，供犯罪所用之筆記本三本。
二、辛○○與丁○○（已由本院另行判決）、庚○○（已由本院通緝中）、癸○○（
    另由臺灣高等法院高雄分院審理）共同意圖為自己不法所有，且基於常業竊盜之
    犯意聯絡，由辛○○駕駛庚○○所提供之車牌號碼為七Ｍ二七八七號自小客車，
    後搭載庚○○、丁○○，四處尋覓下手之目標，待覓得適合之車輛後，由庚○○
    持如附表一編號一至十三號所示客觀上對人之生命、身體具有危險性可供作兇器
    使用之Ｔ扳手等工具，於如附表二編號一至六號所示之時、地，下手竊取如附表
    二編號一至六號所示之壬○○等人所有自小客車，並將所竊得之上開車輛駛至不
    特定之地點停放，再由丁○○紀錄該失竊盜車輛車籍、車主姓名、聯絡電話及停
    放地點等資料後，交予癸○○之擄車勒贖集團，辛○○即可按每輛車各得款新臺
    幣（下同）二千元，並以此為生。旋於九十年七月十六日七時許，在高雄大寮鄉
    ○○村○○路二八之四二號八樓，辛○○、丁○○、庚○○欲將所竊之車主電話
    號碼等資料出售予癸○○之竊車勒贖集團時，為警當場查獲，並於庚○○之上開
    車輛扣得庚○○所有如附表一編號一至十三號所示之工具，因而得知上情。
三、案經高雄縣政府警察局及高雄縣政府警察局報由臺灣高雄地方法院檢察署檢察官
    偵查起訴，並由高雄市政府警察局、高雄市政府警察局苓雅分局、屏東縣警察局
    及台南縣警察局善化分局報由臺灣高雄地方法院檢察署檢察官移請本院併案審理
    。
    理  由
一、按本件被告所犯係死刑、無期徒刑、最輕本刑為三年以上有期徒刑以外之罪，其
    於準備程序就前揭起訴之犯罪事實為有罪之陳述，經受命法官告知簡式審判程序
    之旨，並聽取當事人及辯護人之意見後，本院合議庭認無不得或不宜改依簡式審
    判程序進行之處，爰依刑事訴訟法第二百七十三條之一第一項、第二百八十四條
    之一之規定，裁定本件由受命法官獨任進行簡式審判程序，合先敘明。
二、被告辛○○有於上開犯罪事實一之時、地與癸○○共同意圖營利供給賭博場所之
    犯行，業據被告辛○○於偵查中及本院審理時坦承不諱，核與癸○○於警詢、偵
    查中及本院審理時之供述相符（見高警刑六字第八二二五號卷第三十、三十一頁
    、臺灣高雄地方法院檢察署九十年度偵字第一三二六九號卷第八七、一四０、三
    二三頁，本院九十二年度易字第一三八二號卷之九十二年八月十一日訊問筆錄、
    九十二年十一月三日準備程序筆錄、九十三年五月十七日準備程序筆錄），且經
    查獲當日之賭客許晉嘉、曾啟發於警詢時陳述明確（見高雄縣警察局高警刑六字
    第八二二五號卷第四十六頁、第四十八頁），並有扣案被告所有且係供本件犯罪
    所用之筆記本三本可稽。又就被告辛○○上開犯罪事實二之犯行，業據附表二編
    號一至六號所示被害人壬○○、丙○○、乙○○、甲○○、戊○○、己○○指訴
    所有車輛遭竊取等語明確，並有領回贓物收據、報案證明單附卷可稽（見高雄縣
    警察局高警刑六字第八二二五號卷第五０～五二、五七～六五頁、九十年度偵字
    第一三二六九號偵查卷第六三～六四、六七～六八頁）；且丁○○被查獲時當場
    在身上扣得被害人壬○○之行車執照及被告辛○○被查獲時當場在身上扣得之被
  害人丙○○、乙○○之行車執照、被害人甲○○之會員證、車輛通行證，有搜索
    扣押筆錄足憑（見九十年度偵字第一三二六九號偵查二卷第四九～五一、六五～
    六六頁）；並有附表一編號一～十三號所示工具扣案可佐；共犯丁○○、庚○○
    分別於偵查中亦供述上情在卷（見九十年度偵字第一三二六九號偵查一卷第九八
    ～一０一、一二八～一二九、二五六～二五七、二九一～二九二、三一七背；同
    案號偵查二卷第一０六～一０八、一六一～一六三、一六四～一六六頁），又經
    被告辛○○於警訊、偵查中亦自白在卷（見九十年度偵字第一三二六九號偵查一
    卷第四０背、七五、一二二、二三二～二三四、三一六背頁同案偵查二卷第一五
    八～一六０頁）。本件事證明確，被告犯行應可認定。
三、按刑法規定之常業罪，只須有賴某種犯罪為業之意思，而有事實之表現為已足，
    不以藉該犯罪為唯一生存者為必要，縱令尚有其他職業，亦無礙成立常業罪。本
    件被告辛○○，於一夜之間即竊取六輛自小客車，且被告於警訊、偵查中自稱：
    每偷一部車有二千元等語（見九十年度偵字第一三二六九號卷第七九、一二三背
    面），足認被告有賴竊取車輛為業之意思及行為。核被告辛○○所為，係犯刑法
    第二百六十八條之意圖營利供給賭博場所罪，及同法第三百二十二條之常業竊盜
    罪。被告辛○○與癸○○間，就上開意圖營利供給賭博場所之犯行；及被告辛○○與癸○○、丁○○、庚○○間，就上開常業竊盜之犯行，均分別有犯意之聯絡
    及行為之分擔，而分別為共同正犯。被告辛○○先後多次意圖營利供給賭博場所
    之犯行，時間緊接，方法相同，觸犯構成要件相同之罪，顯係基於概括犯意反覆
    為之，為連續犯，應依刑法第五十六條之規定，論以一罪，並加重其刑。被告所
    犯上開二罪，犯意各別，行為互異，應分論併罰。公訴意旨就上開犯罪事實二部
    分，原認被告就上開竊盜部分，係涉犯刑法第三百二十一條第一項第三、四款之
    加重竊盜罪，惟經公訴人當庭變更起訴法條為第三百二十二條之常業竊盜罪，且
    經本院依刑事訴訟法第九十五條之規定予以告知被告辛○○，是本院即無庸依刑
    事訴訟法第三百條之規定予以變更起訴法條，附此敘明。本院審酌被告有竊盜前
    科外，別無其他前科，有臺灣高雄地方法院檢察署刑案資料查註紀錄表、本院被
    告院內索引卡紀錄表、臺灣高等法院被告全國前案紀錄表各乙份在卷可按，惟被
    告正值青壯，竟不思進取，以勞力謀生，為圖私利，提供賭博場所，致使賭客流
    連，助長人民不思正當工作，以僥倖心態獲取財物之風氣，足以破壞社會善良風
    氣，並圖以竊車獲取不法財物為手段，所為非但危害被害人之財產權，且影響社
    會治安甚鉅，本不宜輕縱，然念被告犯後均坦認犯行，態度良好，及參以被告提
    供賭博場所之時間不長，因提供賭博場所及竊盜之犯罪所得非鉅等一切情狀，分
    別量處如主文所示之刑，並定應執行之刑，以示懲戒。
四、另扣案附表一編號一至十三號之物品，均為共犯庚○○所有，且係供被告丁○○
    、庚○○、辛○○、癸○○共同竊盜所用之物，業據被告供承在卷，故依刑法第
    三十八條第一項第二款宣告沒收。又扣案之筆記本三本，為癸○○所有且係供上
    開賭博犯行所用，業據癸○○於警詢時陳述明確，亦應依刑法第三十八條第一項
    第二款規定，諭知沒收。至附表一編號十四至十七號之物品，並無證據證明係供
    竊盜犯罪所用之物，爰不宣告沒收，附此敘明。
五、併辦退回部分（臺灣高雄地方法院檢察署九十一年度偵字第一一號、第二二四四
    三號、第二三四二四號、第二五０四二號）：
  (一)就高雄地方法院檢察署九十一年度偵字第二二四四三號、第二三四二四號、第二
    五０四二號部分，依檢察官併案意旨如附表四、五、六所示各編號之竊盜行為人
    並無被告辛○○，故此部分自應予退回，由檢察官另行處理。
  (二)又就臺灣高雄地方法院檢察署九十一年度偵字第一一號移送併辦部分，檢察官認
    被告辛○○與丁○○、庚○○於附表三所示之時、地，竊取附表三所示被害人之
    自小客車，因認被告辛○○此部分亦涉犯刑法第三百二十二條之常業竊盜、第三
    百四十六條第一項、第三項之恐嚇取財既、未遂罪嫌云云。惟訊據被告辛○○堅
    決否認有此部分之犯行；又丁○○於九十年七月十六日當場為警查獲時，係第一
    次與被告辛○○、庚○○共同行竊乙節，亦據丁○○於警訊及本院準備程序陳述
    明確（見九十一年度偵字第一一號警卷之九十年九月二十日丁○○筆錄、本院九
    十三年五月十七日準備程序筆錄），核與庚○○於警訊時之陳述相符（見九十一
    年度偵字第一一號之警卷九十年十月十八日庚○○筆錄）；此外，附表三所示各
    該被害人於警訊之陳述，並未指出其等失竊之車輛是由何人所竊。準此，就此併
    案部分既無從證明被告辛○○確有此部分犯罪，此部分即難認與本案有牽連犯之
    裁判上一罪關係或常業犯之實質上一罪關係，是就此併辦部分應退回，由檢察官
    另行處理。
六、據上論結，應依刑事訴訟法第第二百七十三條之一第一項、第二百八十四條之一
    、第二百九十九條第一項前段，刑法第二十八條、第五十六條、第三百二十二條
    、第第二百六十八條、第五十一條第五款、第三十八條第一項第二款、罰金罰鍰
    提高標準條例第一條前段，判決如主文。
中      華      民      國    九十三    年      七      月      六      日
                                  臺灣高雄地方法院刑事第十三庭
                                      法  官  曾吉雄
右正本證明與原本無異。
如不服本判決，應於判決送達後十日內，向本院提出上訴狀。
                                      書記官   唐美玲
中    華    民    國    九十三    年       七      月        六        日
附表一：
┌──┬─────┬──┬──┬───────────┬───────┐
│編號│  品名    │單位│數量│所有人＼持有人＼保管人│備考          │
├──┼─────┼──┼──┼───────────┼───────┤
│１  │活動扳手  │支  │四  │庚○○                │在陳嫌7M-2787 │
│    │          │    │    │                      │號車內查扣    │
├──┼─────┼──┼──┼───────────┼───────┤
│２  │梅花型扳手│組  │一  │庚○○                │在陳嫌7M-2787 │
│    │          │    │    │                      │號車內查扣    │
├──┼─────┼──┼──┼───────────┼───────┤
│３  │剪刀      │支  │一  │庚○○                │在陳嫌7M-2787 │
│    │          │    │    │                      │號車內查扣    │
├──┼─────┼──┼──┼───────────┼───────┤
│４  │斜口鉗    │支  │一  │庚○○                │在陳嫌7M-2787 │
│    │          │    │    │                      │號車內查扣    │
├──┼─────┼──┼──┼───────────┼───────┤
│５  │鋸片      │片  │四  │庚○○                │在陳嫌7M-2787 │
│    │          │    │    │                      │號車內查扣    │
├──┼─────┼──┼──┼───────────┼───────┤
│６  │六角扳手  │支  │一  │庚○○                │在陳嫌7M-2787 │
│    │          │    │    │                      │號車內查扣    │
├──┼─────┼──┼──┼───────────┼───────┤
│７  │鐵條      │條  │一  │庚○○                │在陳嫌7M-2787 │
│    │          │    │    │                      │號車內查扣    │
│    │          │    │    │                      │勾門鎖用      │
├──┼─────┼──┼──┼───────────┼───────┤
│８  │斜口剪刀  │把  │一  │庚○○                │在陳嫌7M-2787 │
│    │          │    │    │                      │號車內查扣    │
├──┼─────┼──┼──┼───────────┼───────┤
│９  │自製鎖匙  │支  │五  │庚○○                │在陳嫌7M-2787 │
│    │          │    │    │                      │號車內查扣    │
├──┼─────┼──┼──┼───────────┼───────┤
│１０│活動扳手柄│支  │一  │庚○○                │在陳嫌7M-2787 │
│    │          │    │    │                      │號車內查扣    │
├──┼─────┼──┼──┼───────────┼───────┤
│１１│螺絲起子  │支  │五  │庚○○                │在陳嫌7M-2787 │
│    │          │    │    │                      │號車內查扣    │
├──┼─────┼──┼──┼───────────┼───────┤
│１２│鋸子      │支  │一  │庚○○                │在陳嫌7M-2787 │
│    │          │    │    │                      │號車內查扣    │
├──┼─────┼──┼──┼───────────┼───────┤
│１３│T型扳手   │支  │二  │庚○○                │在陳嫌7M-2787 │
│    │          │    │    │                      │號車內查扣    │
├──┼─────┼──┼──┼───────────┼───────┤
│    │MOTOROLA  │    │    │                      │在陳嫌7M-2787 │
│１４│CD928紅色 │支  │一  │庚○○                │號車內查扣    │
│    │行動電話  │    │    │                      │              │
├──┼─────┼──┼──┼───────────┼───────┤
│    │MOTOROLA  │    │    │                      │在陳嫌7M-2787 │
│１５│CD928銀色 │支  │一  │庚○○                │號車內查扣    │
│    │行動電話  │    │    │                      │              │
├──┼─────┼──┼──┼───────────┼───────┤
│１６│  手套    │雙  │一  │庚○○                │在陳嫌7M-2787 │
│    │          │    │    │                      │號車內查扣    │
├──┼─────┼──┼──┼───────────┼───────┤
│１７│  帽子    │頂  │一  │庚○○                │在陳嫌7M-2787 │
│    │          │    │    │                      │號車內查扣    │
└──┴─────┴──┴──┴───────────┴───────┘
附表二：
┌──┬───┬──────┬───────┬─────────────┐
│編號│行為人│被害人      │失竊時間、地點│    備    註              │
│    │      │            │、車號        │                          │
├──┼───┼──────┼───────┼─────────────┤
│    │      │            │90年7月16日上 │                          │
│    │丁○○│            │午1時許       │                          │
│    │庚○○│壬○○      │高雄市○○路路│                          │
│１  │辛○○│            │旁停車場      │                          │
│    │      │            │6M-6835       │                          │
├──┼───┼──────┼───────┼─────────────┤
│    │      │            │90年7月16日   │                          │
│    │丁○○│            │上午2某時     │                          │
│２  │庚○○│丙○○      │高雄市三民區  │                          │
│    │辛○○│            │本揚里天民路  │                          │
│    │      │            │61號前        │                          │
│    │      │            │P2-4703       │                          │
├──┼───┼──────┼───────┼─────────────┤
│    │      │            │90年7月16日上 │                          │
│    │丁○○│            │午2時40分許   │                          │
│３  │庚○○│乙○○      │高雄縣鳳山市和│                          │
│    │辛○○│            │德里中山路73號│                          │
│    │      │            │前            │                          │
│    │      │            │P3-1158       │                          │
├──┼───┼──────┼───────┼─────────────┤
│    │      │            │90年7月16日上 │                          │
│    │丁○○│            │午6時許       │                          │
│４  │庚○○│甲○○      │高雄市三民區大│                          │
│    │辛○○│            │昌與皓東路口  │                          │
│    │      │            │J9-5245       ││
├──┼───┼──────┼───────┼─────────────┤
│    │      │            │90年7月16日上 │                          │
│    │丁○○│            │午三、四時許  │                          │
│５  │庚○○│戊○○      │高雄市三民區  │                          │
│    │辛○○│            │本安里皓東路  │                          │
│    │      │            │246巷70弄4號前│                          │
│    │      │            │YT-3506       │                          │
│    │      │            │              │                          │
├──┼───┼──────┼───────┼─────────────┤
│    │      │            │90年7月16日上 │                          │
│    │丁○○│            │午6時30分許   │                          │
│６  │庚○○│己○○      │高雄市苓雅區  │                          │
│    │辛○○│            │義勇路151號前 │                          │
│    │      │            │F7-9443       │                          │
└──┴───┴──────┴───────┴─────────────┘
本件罪科刑法條：
刑法第二百六十八條：
意圖營利，供給賭博場所或聚眾賭博者，處三年以下有期徒刑，得併科三千元以下罰
金。
刑法第三百二十二條：
以犯竊盜罪為常業者，處一年以上七年以下有期徒刑。
